臺灣高雄地方法院民事裁定          100年度司財管字第159號
聲  請  人  新光人壽保險股份有限公司
法定代理人  吳東進
代  理  人  蔡丞耿
上聲請人為被繼承人徐廣聲請選任遺產管理人事件，本院裁定如
下：
    主  文
聲請駁回。
程序費用新臺幣壹仟元由聲請人負擔。
    理  由
一、本件聲請意旨略以：緣被繼承人徐廣（男，民國○○年○ 月○
    日生，身分證統一編號：Ｚ000000000號）於92年5 月7 日將
    其所有不動產設定最高限額抵押權新臺幣（下同）600,000
    元予聲請人，作為擔保案外人劉俊傑對聲請人現在及將來所
    負一切債務之清償。詎案外人劉俊傑僅繳納本息至100 年6
    月10日止，而相對人徐廣已於94年3 月2 日死亡，且其繼承
    人均未聲明拋棄繼承或限定繼承，又唯一合法繼承人詹玉琴
    （被繼承人徐廣之配偶）已於100 年3 月18日死亡。被繼承
    人徐廣係38年隨國民政府遷移來台之軍人，查無其父母及兄
    弟姊妹之在台灣戶籍資料，被繼承人徐廣於80年12月25日與
    詹玉琴結婚後，無婚生子女，案外人詹玉琴與被繼承人徐廣
    結婚前育有一子劉俊傑。綜上，爰依民法第1178條第2 項規
    定，狀請鈞院選任本件遺產管理人等語。
二、按「繼承開始時，繼承人之有無不明者，由親屬會議於1個
    月內選定遺產管理人，並將繼承開始及選定遺產管理人之事
    由，向法院報明。」、「無親屬會議或親屬會議未於前條所
    定期限內選定遺產管理人者，利害關係人或檢察官，得聲請
    法院選任遺產管理人，並由法院依前項規定為公示催告。」
    ，民法第1177條、第1178條第2 項分別定有明文。
三、聲請人主張之首揭事實，固據其提出土地登記謄本、建物登
    記謄本、房貸借據暨授信合約書、戶籍資料、繼承系統表、
    被繼承人之死亡除戶謄本、本院家事庭98年3 月24日雄院高
    98團字第13253 號函、帳務作業繳息情形查詢等件為證。惟
    查：惟查：被繼承人徐廣之配偶詹玉琴尚未向本院聲明拋棄
    繼承或限定繼承，有本院案件查詢清單1 紙附卷可稽，雖詹
    玉琴嗣於100 年3 月18日死亡，然依民法第1147條規定，繼
    承，因被繼承人死亡而開始，故被繼承人徐廣之遺產依法於
    其死亡時即當然、立即、概括由其配偶詹玉琴繼承，而其配
    偶詹玉琴之後死亡並不影響先前已發生繼承被繼承人徐廣遺
    產繼承權之效力，是本件被繼承人徐廣之遺產既已由其配偶
    詹玉琴繼承，即非屬無人繼承或繼承人不明之情形，揆諸上
    開法律規定，本件聲請人之聲請，經核於法不合，應予駁回
    。
四、依非訟事件法第21條第1 項前段、第24條第1 項，裁定如主
    文。
五、如對本裁定抗告須於裁定送達後10日之不變期間內，內向本
    院提出抗告狀，並繳納抗告費新臺幣1,000 元。
中    華    民    國    100   年    11    月    22    日
                  家事法庭  司法事務官